臺灣屏東地方法院民事判決
111年度家繼訴字第18號
原      告  李文慶  
被      告  胡金妹  
            李安琪  
上列當事人間請求繼承登記等事件，本院不經言詞辯論，判決如
下：
    主  文
原告之訴駁回。
訴訟費用由原告負擔。
    事實及理由
一、按原告之訴，有下列各款情形之一者，法院得不經言詞辯論
    ，逕以判決駁回之：當事人不適格或欠缺權利保護必要。
    依其所訴之事實，在法律上顯無理由，民事訴訟法第249條
    第2項定有明文。上開規定於家事事件亦有準用，家事事件
    法第51條亦有規定。
二、原告主張：伊弟李文賀與被告胡金妹於民國102年起分居，
    李文賀獨自在新竹生活，後來李文賀與訴外人劉美玲同居，
    並於103年10月24日生下一子劉喆睿。不料，李文賀於109年
    6月3日不幸死亡，被告胡金妹、李安琪為李文賀之妻女，竟
    趁機霸占李文賀的遺產，致劉喆睿未受分配，劉喆睿既是李
    文賀之子，依法即得繼承其遺產，為此請求確認劉喆睿之遺
    產繼承權存在等語。並聲明：確認劉喆睿對於被繼承人李文
    賀之遺產繼承權存在。
三、按當事人就具體特定之訴訟，得以自己之名義為原告或被告
    之資格，因而得為訴訟標的之法律關係之本案判決者，始具
    當事人適格。此外，確認訴訟亦須原告有受確認判決之法律
    上利益，始能認為有保護之必要。經查，原告前揭主張固以
    劉喆睿為李文賀之子為由，請求確認遺產繼承權存在，惟原
    告起訴係確認他人之間繼承權存在，並非確認自己的權利，
    就他人之訴訟標的並無實施訴訟的權能，其當事人適格明顯
    欠缺。其次，原告並非李文賀的法定繼承人，與李文賀的遺
    產無關，劉喆睿之繼承權存否，確認他人之間繼承權存在，
    對於原告而言，欠缺法律上利益，亦無保護之必要。此外，
    妻之受胎係在婚姻關係存續中者，妻所生子女依民法第1063
    條第1項規定，推定為夫之婚生子女，在提起否認之訴，得
    有勝訴之確定判決以前，無論何人皆不得為反對之主張（最
    高法院75年台上字第2071號判例）。末查，原告雖主張劉喆
    睿為李文賀與劉美玲所生之子，然劉美玲為有配偶之人，業
    據其提出戶口名簿為憑，則劉美玲於婚姻關係存續期間受胎
    所生之子，即推定為其夫余義恒之婚生子，在提起否認之訴
    ，得有勝訴之確定判決以前，無論何人皆不得為反對之主張
    ，是故原告主張劉喆睿為李文賀之子，對於李文賀之繼承權
    存在，依其所述之事實，在法律上亦顯無理由。
四、綜上，原告之訴，當事人適格明顯欠缺，且無權利保護之必
    要，依其所訴之事實，在法律上亦顯無理由。從而，原告請
    求確認劉喆睿對於被繼承人李文賀之遺產繼承權存在，顯無
    理由，不應准許，爰不經言詞辯論，逕以判決駁回。
五、訴訟費用負擔之依據：家事事件法第51條，民事訴訟法第24
    9條第2項、第78條。
中　　華　　民　　國　　111 　年　　5 　　月　　12　　日
                        家事庭  法　官　陳威宏
以上正本係照原本作成。
如不服本判決，應於收受送達後20日內向本院提出上訴書狀，其
未表明上訴理由者，應於提出上訴後20日內向本院補提理由書狀
（均須按他造當事人之人數附繕本）
中　　華　　民　　國　　111 　年　　5 　　月　　12　　日
                                書記官　鄭珮瑩